【裁判字號】    89,上易,44
【裁判日期】    890428
【裁判案由】    竊盜
【裁判全文】
臺灣高等法院花蓮分院刑事判決            八十九年度上易字第四四號
    上  訴  人  臺灣台東地方法院檢察署檢察官
    被      告  甲○○
    被      告  丙○○
右列上訴人因被告等竊盜案件，不服臺灣台東地方法院八十八年度易字第三三三號中
華民國八十八年十二月十四日第一審判決( 起訴案號：臺灣台東地方法院檢察署八十
八年度偵字第五二九號 )，提起上訴，本院判決如左：
    主  文
原判決撤銷。
甲○○、丙○○結夥三人以上，於夜間侵入住宅竊盜，各處有期徒刑陸月。
    事  實
一丙○○曾於八十年、八十一年間因竊盜、麻醉藥品等罪，經台灣屏東地方法院判處
  有期徒刑十月及八月確定，後一次前科於八十二年九月十日執行完畢，仍不知悔改
  ，復與甲○○及涂進吉( 另案辦理，有數次竊盜前科 )基於共同意圖為自己不法所
  有之犯意聯絡，於民國八十七年九月中旬某日夜間十時許，由廚房後門( 未鎖 )侵
  入台東縣大武鄉○○村○○鄰○○路十二號乙○○住處，竊取乙○○所有之大同牌
  冰箱一臺( 價值新台幣六千元 )及藤椅一個( 價值新台幣一千五百元 )，得手後將
  上開冰箱及藤椅以車載運搬至涂進吉在同鄉○○村○○路五號住處供涂進吉使用。
二案經臺東縣警察局大武分局報請臺灣臺東地方法院檢察署檢察官偵查起訴。
    理  由
一訊之被告甲○○、丙○○矢口否認有前揭竊盜犯行，均辯稱：「我們路過，是涂進
  吉叫我們幫忙搬上車而已，是在中午十一時許搬的」云云。惟被告等與同案被告涂
  進吉，如何於前揭時、地由被害人乙○○住宅後之廚房門( 未上鎖 )侵入，竊取冰
  箱一台及藤椅一個，得手後以車載運搬至涂進吉於台東縣大武鄉○○村○○路五號
  住宅使用等情，已據同案被告涂進吉於警訊時及偵查中供述甚詳，被告甲○○於警
  訊時亦已坦承不諱( 見警卷第五頁反面 )，被告丙○○亦坦承參與搬運冰箱及藤椅
  不諱，並經被害人乙○○指訴甚詳，復有被害人取回贓物之領據一紙在卷可稽，被
  告等於深夜進入他人住宅，屋主又不在現場，而搬取他人之物，且冰箱、藤椅，體
  積均甚龐大，如非遷居，豈有輕易搬移之理，被告等所辯係路過順便幫忙搬運云云
  ，均係諉卸刑責之詞，不足採信。事證明確，被告等犯行已足認定。
二查被告等與涂進吉三人，於夜間侵入他人住宅竊取財物，核其所為係犯刑法第三百
  二十一條第一項第一款、第四款之竊盜罪。被告等與涂進吉相互間於前開犯行，有
  犯意之聯絡及行為之分擔，均屬共同正犯。原審未詳加審究，遽為諭知無罪之判決
  ，自有可議。公訴人上訴意旨執此指摘原判決不當，為有理由，自應撤銷改判。爰
  審酌被告丙○○有犯罪前科( 未構成累犯 )，被告等行為後均藉詞否認犯罪，並無
  悔意及被害人所受損害之程度( 財產價值七千五百元 )等一切情狀，各量處有期徒
  刑六月，以示懲儆。
據上論斷：應依刑事訴訟法第三百六十九條第一項前段、第三百六十四條、第二百九
十九條第一項前段，刑法第三百二十一條第一項第一款，第四款，第二十八條，判決
如主文。
本案經檢察官崔紀鎮到庭執行職務。
中      華      民      國      八十九      年     四     月   二十八   日
                                    審判長法官  吳  鴻  章
                                          法官  黃  永  祥
                                          法官  莊  謙  崇
右正本證明與原本無異。
本件不得上訴。
                                        書記官  劉  夢  蕾
中      華      民      國      八十九      年     四     月   二十九   日


司法院資訊處製作；財團法人民間司法改革基金會備份。
